【裁判字號】    89,易,1450
【裁判日期】    890616
【裁判案由】    毒品危害防制條例
【裁判全文】
臺灣臺中地方法院刑事判決                八十九年度易字第一四五０號
    公  訴  人  台灣台中地方法院檢察署檢察官
    被      告  甲○○
右列被告因毒品危害防制條例案件，經檢察官提起公訴（八十九年度毒偵字第一二七
一號），本院判決如左：
    主  文
甲○○施用第二級毒品，累犯，處有期徒刑陸月，如易科罰金，以參佰元折算壹日。
    事  實
一、甲○○曾因違反麻醉藥品管理條例案件，經本院及台灣高等法院台中分院各判決
    有期徒刑七月，於民國八十五年二月二十七日及八十六年二月八日執行完畢，並
    曾因施用毒品案件，先後依本院八十八年度毒聲字第五六四三號及八十八年度毒
    聲字第六一八五號裁定送觀察勒戒後，均認無繼續施用毒品傾向，由台灣台中地
    方法院檢察署檢察官分別以八十八年度毒偵字第九五七號及八十八年度毒偵字第
    一五六九號處分不起訴。仍不知悔改，復於八十八年十二月四日十七時五十六分
    許經警採尿前三日某時，在不詳地點，施用第二級毒品安非他命一次。為警於八
    十八年十二月四日十七時許，持搜索票至台中縣豐原市○○街一０一號查獲。
二、案經台中縣警察局豐原分局報請台灣台中地方法院檢察署檢察官偵查起訴。
    理  由
一、訊據被告甲○○否認施用第二級毒品犯行，辯稱伊於第二次勒戒後即未再施用安
    非他命云云。惟查被告在上開時地為警查獲後，經警於八十八年十二月四日十七
    時五十六分許採其尿液送驗結果，安非他命反應為陽性，有台中縣衛生局檢驗尿
    水報告書附卷可稽，顯見被告於採尿前之三日內之某時，確有施用安非他命之行
    為，所辯無非飾卸之詞，不足採信。又被告前曾因施用毒品案件，先後依本院八
    十八年度毒聲字第五六四三、六一八五號裁定送觀察勒戒後，均認無繼續施用毒
    品傾向，由台灣台中地方法院檢察署檢察官分別以八十八年度毒偵字第九五七、
    一五六九號處分不起訴，亦有台灣台中地方法院檢察署檢察官不起訴處分書二件
    在卷足憑，被告犯行已堪認定。
二、核被告所為，係犯毒品危害防制條例第十條第二項之施用第二級毒品罪。其持有
    之低度行為，已為施用之高度行為所吸收，不另論罪。又被告曾因違反麻醉藥品
    管理條例案件，經本院及台灣高等法院台中分院各判處有期徒刑七月，於八十五
    年二月二十七日及八十六年二月八日執行完畢，有台灣台中地方法院檢察署刑案
    資料查註紀錄表足證，五年以內再犯有期徒刑以上之本罪，為累犯，應依法加重
    其刑。爰審酌被告已有多次麻醉藥品管理條例前科，另亦曾犯恐嚇、妨害自由及
    違反槍砲彈藥刀械管制條例之罪（見卷附上述刑案資料查註紀錄表），並經送觀
    察勒戒二次，仍不知悔悟及其犯罪手段、所生危害、犯罪後態度等一切情狀，處
    以如主文所示之刑，並諭知易科罰金之折算標準。
據上論斷，應依刑事訴訟法第二百九十九條第一項前段，毒品危害防制條例第十條第
二項、刑法第十一條前段、第四十七條、第四十一條、罰金罰鍰提高標準條例第二條
，判決如主文。
中      華      民      國      八十九      年      六      月    十六  日
                                        法  官  鍾堯航
右正本證明與原本無異。
如不服本判決，應於送達後十日內向本院提出上訴狀（須附繕本），上訴於台灣高等
法院台中分院。
                                        書記官
中      華      民      國      八十九      年      六      月    十六  日
附錄本案論罪科刑法條全文
毒品危害防制條例第十條第二項
施用第二級毒品者，處三年以下有期徒刑。


司法院資訊處製作；財團法人民間司法改革基金會備份。
